臺灣臺南地方法院刑事判決
110年度交易字第75號
                                     110年度交易字第99號
公  訴  人  臺灣臺南地方檢察署檢察官
被      告  王基旺


上列被告因公共危險等案件，經檢察官提起公訴（110年度偵字
第361號）及追加起訴（110年度偵字第801號），被告於準備程
序中就被訴事實為有罪之陳述，經本院裁定進行簡式審判程序後
，本院判決如下：
    主  文
王基旺駕駛動力交通工具而有吐氣所含酒精濃度達每公升零點二
五毫克以上共貳罪，均累犯，各處有期徒刑拾月。應執行有期徒
刑壹年貳月。
    事實及理由
一、犯罪事實：王基旺曾於民國104年間因公共危險（酒後駕車
    ）案件，經臺灣臺南地方法院判處有期徒刑7月確定，於105
    年11月21日執行完畢。㈠於109年12月18日23時15分許，飲酒
    後駕駛車牌號碼000-0000號重機車，同日23時18分在臺南市
    永康區龍埔街與龍潭街口，經警測得其吐氣所含酒精濃度每
    公升1.35毫克。㈡再於109年12月28日11時分許，飲酒後駕駛
    車牌號碼000-0000號重機車，同日11時24分許，在臺南市永
    康區中山路與龍埔街口，擦撞由林憲德駕駛之車牌號碼000-
    000號重機車(無人受傷)，經警據報到場，於同日11時35分
    測得其吐氣所含酒精濃度每公升1.46毫克。㈢案經臺南市政
    府警察局永康分局移送臺灣臺南地方檢察署檢察官偵查起訴
    。
二、本件被告王基旺所犯均係死刑、無期徒刑、最輕本刑為3年
    以上有期徒刑以外之罪，其於準備程序中就被訴事實為有罪
    之陳述，經法官告知簡式審判程序之旨，並聽取公訴人、被
    告之意見後，認宜為簡式審判程序，依刑事訴訟法第273條
    之1第1項規定，裁定進行簡式審判程序加以審理，則依據刑
    事訴訟法第273條之2、同法第159條第2項之規定，不適用傳
    聞法則有關限制證據能力之相關規定；並得依同法第310條
    之2之準用同法第454條之規定製作略式判決書（僅記載「證
    據名稱」），合先敘明。
三、上揭犯罪事實，有下列證據可資佐證：
  ㈠被告於警詢、偵訊及本院準備程序中之自白。
  ㈡證人林憲德警詢之陳述。
　㈢卷附臺南市政府警察局舉發違反道路交通管理事件通知單影
    本、酒精測定紀錄表各1紙、臺南市政府警察局永康分局道
    路交通事故現場圖、道路交通事故調查報告表㈠、㈡、道路交
    通事故當事人酒精測定紀錄表各1紙、現場照片24張、監視
    器錄影畫面翻拍照片2張。
四、論罪科刑
  ㈠核被告所為，均係犯刑法第185條之3第1項第1款駕駛動力交
    通工具而有吐氣所含酒精濃度達每公升0.25毫克以上罪。被
    告有如犯罪事實欄所載科刑及執行完畢之前科紀錄，此有卷
    附臺灣高等法院被告前案紀錄表可稽，其於5年以內再故意
    犯本件有期徒刑以上之罪，均為累犯。又司法院大法官會議
    釋字第775號解釋，認關於刑法第47條之累犯應一律加重其
    刑之規定應於2年內修正，於修正前，宜由法院依上開解釋
    意旨，於個案中分情節，基於累犯者有其特別惡性及對刑罰
    反應力薄弱等立法理由，裁量是否加重最低本刑。而被告本
    次所犯之罪與前案為相同之罪，被告未因前開犯罪科刑執行
    完畢而受有警惕，復又於5年內再犯本件之罪，足認其對於
    法敵對意識並未因前開科刑執行完畢而減弱，且刑罰之反應
    力薄弱，故仍認本案均有依刑法第47條第1項規定加重其最
    低本刑之必要，而依法予以加重其刑。
  ㈡爰審酌被告自98年起，即先後多次因酒後駕車之公共危險案
    件，經臺灣高雄地方法院判處拘役59日、經本院判處有期徒
    刑5月、7月、8月確定，另有本院110年度交易字第4號公共
    危險案件繫屬於本院審理中，有臺灣高等法院被告前案紀錄
    表在卷可稽，當知不得於飲酒後開車，竟再次於飲用酒類後
    ，呼氣所含酒精濃度高達每公升1.35毫克、1.46毫克，已達
    於泥醉之程度，實際已無法安全駕駛之情形下，冒然駕駛機
    車上路，其中於109年12月28日該次更因而與案外人林憲德
    發生擦撞，顯然無視於自己及其他參與道路交通之不特定人
    生命、財產之安全，且此次酒駕已是第6度、第7度酒駕，顯
    見先前對被告所科處之刑罰，對被告已無法收矯治效果，自
    應嚴懲，兼考量其犯後坦承犯行，態度尚可，暨其犯罪動機
    、目的、手段，及自稱經濟狀況勉持、智識程度為國中畢業
    、獨居，從事工地臨時工等一切情狀，分別量處如主文所示
    之刑，並定其應執行之刑，以資警惕。
據上論斷，應依刑事訴訟法第299條第1項前段、第273條之1第1
項、第310條之2，刑法第185條之3第1項第1款、第47條第1項、
第51條第5款，判決如主文。
本案經檢察官李宗榮提起公訴及追加起訴，檢察官廖羽羚到庭執
行職務。
中　　華　　民　　國　　110 　年　　3 　　月　　30　　日
　　　　　　　　　刑事第七庭    法　官　鄭銘仁
以上正本證明與原本無異。
如不服本判決應於收受本判後20日內向本院提出上訴書狀，並應
敘述具體理由。其未敘述上訴理由者，應於上訴期間屆滿後20日
內向本院補提理由書狀（均須按他造當事人之人數附繕本）「切
勿逕送上級法院」。
  　　　　　　　　　　　　　　　書記官　陳姝妤
中　　華　　民　　國　　110 　年　　3 　　月　　31　　日
附錄本案論罪科刑法條：
中華民國刑法第185條之3
駕駛動力交通工具而有下列情形之一者，處2年以下有期徒刑，
得併科20萬元以下罰金：
一、吐氣所含酒精濃度達每公升零點二五毫克或血液中酒精濃度
    達百分之零點零五以上。
二、有前款以外之其他情事足認服用酒類或其他相類之物，致不
    能安全駕駛。
三、服用毒品、麻醉藥品或其他相類之物，致不能安全駕駛。
因而致人於死者，處3年以上10年以下有期徒刑；致重傷者，處1
年以上7年以下有期徒刑。
曾犯本條或陸海空軍刑法第54條之罪，經有罪判決確定或經緩起
訴處分確定，於五年內再犯第1項之罪因而致人於死者，處無期
徒刑或5年以上有期徒刑；致重傷者，處3年以上10年以下有期徒
刑。